【裁判字號】    90,上易,2314
【裁判日期】    901031
【裁判案由】    傷害等
【裁判全文】
臺灣高等法院刑事判決                            九十年度上易字第二三一四號
    上  訴  人
    即  被  告  甲○○
                丁○○
    共      同
    選任辯護人  林德川律師
右列上訴人因傷害等案件，不服臺灣板橋地方法院九十年度易字第一○六七號，中華
民國九十年五月十日第一審判決（起訴案號：臺灣板橋地方法院檢察署八十九年度偵
字第一三八八八號），提起上訴，本院判決如左：
    主  文
上訴駁回。
    事  實
一、甲○○、丁○○基於毀損之犯意聯絡，於民國（下同）八十九年六月十三日晚上
    十二時許，在臺北縣三峽鎮○○路十六號前約三十公尺處，共同持路邊他人棄置
    之石頭，砸毀乙○○所有原車號ＫＭ─五九八０（原審誤載為ＲＭ─五九八０，
    應予更正）號自小客車（該車於遭砸毀時無懸掛車牌，車身已報廢）之前後擋風
    玻璃各一面及前後左右車窗各一面，砸毀後即將石塊丟棄路旁。嗣於乙○○發覺
    而欲出面質問之際，甲○○及丁○○復另行起意，基於普通傷害之犯意聯絡，共
    同以徒手毆打乙○○，致乙○○受有頭部外傷、臉部多處瘀傷、頸部肌肉拉傷及
    多處（原審贅書「身體」二字）擦傷及瘀傷等之傷害。
二、案經被害人乙○○訴由臺北縣警察局三峽分局報請臺灣板橋地方法院檢察署檢察
    官偵查起訴。
    理  由
一、訊據上訴人即被告甲○○、丁○○均矢口否認上開傷害及毀損犯行，被告甲○○
    辯稱：有砸車，但車不是告訴人所有，該車沒牌照也沒懸掛車牌，他也無法提出
    證明，因這車擋住入口，與丁○○一起去，翁沒動手砸車，他只是在一旁看，我
    只砸前面的駕駛座及旁邊，前後都沒砸，砸車時，告訴人看到過來打我，與他發
    生拉扯；被告丁○○亦辯稱：並不知這是告訴人的車，他將車子停放在路旁，停
    了很久，看了也覺得討厭，但我沒砸車，只是在一旁看甲○○砸，當時只是砸前
    面及駕駛座旁的玻璃，並沒有照片上所顯示的那麼誇張，告訴人出來我們就跑，
    之後甲○○跌倒，告訴人過來抓他，我去拉開他們，並沒有扭打云云；另共同選
    任辯護人為渠等辯護稱：依卷附之車損照片觀之，受損之自小客車係喜悅「ＭＡ
    ＬＡＧＡ  ＧＬＥ  １．５」車型，與卷附丙○○行車執照影本上所載ＫＭ─五
    九八０號自小客車之車型為「ＭＡＬＡＧＡ  １．５ＧＬ」，兩者車型顯然不同
    ，且證人丙○○於警訊所稱及切結書所寫的報廢時間與車籍作業系統查詢認可資
    料所載報廢日期顯有歧異，故本案受損之自小客車是否確為丙○○所有，而讓與
    告訴人，顯然有疑，則告訴人並非被害人，無權提出告訴等語。惟查：
  (一)右揭犯罪事實，業據被告甲○○於警訊時坦承不諱（見偵查卷第四頁反面），核
    與告訴人乙○○於警訊時及偵、審中指述之情節相符（見偵查卷第六頁、第七頁
    ，第二十三頁反面、原審卷第四十九頁），此外復有車損照片四張、原車主丙○○所書立之切結書一紙、車籍作業系統資料一紙、被害人乙○○所受如事實欄所
    載傷害之驗傷診斷證明書一份附卷可稽（見偵查卷第十四頁、第十五頁、第十三
    頁、第十六頁、第八頁），並經原車主丙○○於警訊時證述在卷（見偵查卷第二
    頁正、反面）。又原審事實欄雖載告訴人受有頭部外傷、臉部多處瘀傷、頸部肌
    肉拉傷及身體多處擦傷及瘀傷等之傷害，然依卷附告訴人所提出上開財團法人恩
    主公醫院八十九年六月十四日所出具之甲種診斷證明書，診斷欄係載「頭部外
    傷臉部多處瘀傷頸部肌肉拉傷及多處擦傷、瘀傷(2)以下空白」等語，可知原
    審上開所載「身體」二字實為贅書，應予刪除，附此敘明。
  (二)雖被告甲○○、丁○○及共同選任辯護人以該受損之自小客車係喜悅「ＭＡＬＡ
    ＧＡ  ＧＬＥ  １．５」車型，與丙○○行車執照影本上所載ＫＭ─五九八０號
    自小客車之車型為「ＭＡＬＡＧＡ  １．５ＧＬ」，而質疑該受損之自小客車並
    非原車主丙○○所有（見本院九十年九月十日訊問筆錄、九十年八月七日刑事上
    訴理由暨聲請調查證據狀所載），然本院依渠等之聲請向臺北市汽車同業公會函
    詢喜悅車牌「ＭＡＬＡＧＡ  ＧＬＥ」車型，與「ＭＡＬＡＧＡＧＬ」車型是否
    為二種不同車款，經該工會以：喜悅牌汽車係屬西班牙進口於目前市場極少見之
    廠牌，詳細資料可洽臺北市汽車代理商業同業工會等語函覆，並經本院再電詢，
    經承辦人員答覆以：喜悅牌非工會會員，無法提供等語，而無法自該工會查得該
    二種車型是否為不同車款，有該工會九十年八月十七日北市汽商字第四○二四號
    函及本院辦理刑案電話查詢登記表附於本院卷可稽。然經本院質之證人丙○○該
    告訴人所提出之車損照片上所示之自小客車是否為其原先買的車（即「ＭＡＬＡ
    ＧＡＧＬＥ１．５」車型），證人仍答稱：「是。」，並提出舊有行車執照影本
    （正本閱後發還）及交通部公路局臺北市監理所八十九年十月二十日八九北監一
    字第八九二七八六三號函（附於本院卷）以資證明，觀之上開函文所載丙○○所
    有車號ＫＭ─五九八０號自用小客車之車身號碼為023A00*00000000，經核與該
    舊有行車執照影本上所載車身號碼相符，則可知該車號ＫＭ─五九八０號自用小
    客車確為證人丙○○所有，則告訴人自丙○○處受讓該報廢車，自係該車之所有
    人無訛。又雖該切結書上所載之報廢日期（八十九年初）與卷附車籍作業系統查
    詢認可資料所載報廢日期（八十八年三月二十日）有所不同，惟證人丙○○就此
    亦證稱：「（切結書為何寫八十九年初報廢？）切結書是車子給他後才寫的，報
    廢時間忘記了，當時怕車子用到別的地方才寫切結書，避免麻煩。」等語（均見
    本院九十年十月八日訊問筆錄），則雖該切結書所載之報廢日期因原車主丙○○
    因日久之記憶與事實有所出入，然被告二人亦自承知悉該車已為告訴人所持有使
    用中，是仍無礙於原車主已讓與告訴人，案發時由告訴人持有使用之認定。
  (三)觀諸告訴人所有前開車輛之前後擋風玻璃均破損及左右四面車窗亦完全受損情形
    ，應非可由被告其中一人在短時間內獨力完成者，而告訴人乙○○當時正於家中
    觀看電視，一聽見聲音即走出屋內查看，而該汽車之擋風玻璃及前後車窗已完全
    毀損，足認應係二人同時毀損，且當時正值深夜十二時許，被告甲○○、丁○○
    茍非共同意欲砸車，何以同時出現該處？且由告訴人頭部、臉部、及頸部各處均
    受有瘀傷、拉傷及擦傷等多處各種傷害之情形觀之，應顯非僅係告訴人與被告甲○○之拉扯行為所能造成，是被告二人所為之前開辯解，乃係諉卸之詞，不足採
    信。
  (四)綜上所述，本件事證明確，被告二人之犯行洵堪認定。
二、核被告甲○○、丁○○二人所為，均係犯刑法第三百五十四條之毀損罪及同法第
    二百七十七條第一項之普通傷害罪。其二人間就前開毀損及傷害犯行，均有犯意
    之聯絡及行為之分擔，均為共同正犯。又其二人所犯前開二罪間，犯意各別，行
    為互異，應依刑法第五十條之規定，分論併罰之。
三、原審因以適用刑法第二條第一項前段（原審漏引）、第二十八條、第二百七十七
    條第一項、第三百五十四條、第五十一條第六款、（修正後）第四十一條第一項
    ，罰金罰鍰提高標準條例第一條前段、第二條之規定，審酌被告甲○○、丁○○
    之品行、犯罪之動機、目的、手段、被害人之傷勢，所生危害及犯罪後之態度等
    一切情狀，分別量處被告甲○○所犯傷害罪部分拘役五十九日，毀損部分拘役四
    十日，應執行拘役九十日，並均諭知易科罰金之折算標準；被告丁○○所犯傷害
    罪部分拘役五十日，毀損部分拘役四十日，應執行拘役八十日，並均諭知易科罰
    金之折算標準。本院經核原審認事用法，並無不合，量刑亦稱允當。被告上訴，
    猶執陳詞，否認犯罪，指摘原判決不當，非有理由，應予駁回。
據上論斷，應依刑事訴訟法第三百六十八條，判決如主文。
本案經檢察官沈明彥到庭執行職務
中      華      民      國      九十      年      十      月   三十一   日
                              臺灣高等法院刑事第二十二庭
                                  審判長法  官  許  正  順
                                        法  官  邱  同  印
                                        法  官  胡  方  新
右正本證明與原本無異。
不得上訴。
                                        書記官  秦  慧  榮
中    華    民    國     九十     年      十一      月        一        日
附錄本案論罪科刑法條全文
刑法第二百七十七條
傷害人之身體或健康者，處三年以下有期徒刑、拘役或一千元以下罰金。
犯前項之罪因而致人於死者，處無期徒刑或七年以上有期徒刑；致重傷者
，處三年以上十年以下有期徒刑。
刑法第三百五十四條
毀棄、損壞前二條以外之他人之物或令致不堪用，足以生損害於公眾或他
人者，處二年以下有期徒刑、拘役或五百元以下罰金。


司法院資訊處製作；財團法人民間司法改革基金會備份。
